臺灣板橋地方法院刑事判決　　　　　　　　　　　　九十一年度易字第二九五號
　　公　訴　人　臺灣板橋地方法院檢察署檢察官
　　被　　　告　丙○○　男　五.
右列被告因竊盜案件，經檢察官提起公訴（九十一年度偵字第一０九七六號），本院
判決如左：
    主  文
丙○○攜帶兇器，毀壞門扇竊盜，累犯，處有期徒刑拾月。
扣案之黑色皮包壹個、一字起子貳支、十字起子壹支、鯉魚型扳手壹支、活動扳手壹
支及瓦斯噴霧器壹個均沒收。
    事  實
一、丙○○曾於民國八十七年間因賭博案件，經臺灣新竹地方法院以八十七年度竹北
    簡字第六二號判處有期徒刑四月確定，於八十七年八月十二日執行完畢，猶不知
    悔改，復意圖為自己不法之所有，於九十一年六月十七日十時許，攜帶其所有黑
    色手提包一只（內有瓦斯噴霧器一個及客觀上足供兇器使用之一字起子二支、十
    字起子一支、鯉魚型扳手一支及活動扳手一支等工具），先以上開客觀上足供兇
    器使用之工具，破壞臺北縣鶯歌鎮○○街六○巷七號六樓乙○○住處之第一道鐵
    門門鎖（內有第二道鐵門，未上鎖），入內竊取乙○○所有之電子記事本（ＰＤ
    Ａ）一本、皮夾一個（內有新台幣一千元、中華民國身分證、汽車駕駛執照及信
    用卡各一枚）得手，旋乙○○自房內出來至客廳，發現鐵門遭人破壞，速至門外
    ，看見丙○○正衝往樓下逃逸，即對外高呼「捉小偷」，適有路人甲○○在臺北
    縣鶯歌鎮○○街六○巷一號前，聽聞乙○○高呼「小偷」後，發現丙○○行跡可
    疑，而追躡至同縣鎮○○路一八二巷九六弄三○號前，而與其他路人合力將丙○
    ○逮捕，並報警查獲，經警於現場當場查扣丙○○所有黑色手提包一只、瓦斯噴
    霧器一把、一字起子二支及十字起子、鯉魚型扳手、活動扳手各一支。
二、案經乙○○訴由臺北縣政府警察局三峽分局報請臺灣板橋地方法院檢察署檢察官
    偵查起訴。
    理  由
一、訊據被告丙○○坦承攜帶一字起子、鯉魚型扳手等工具進入上址入內行竊之事實
    ，惟辯稱伊沒有破壞門鎖，是乙○○家的門沒有鎖云云。經查：右揭事實，業據
    被告於警訊時供認不諱，其供承「我是用我帶的工具破壞該戶的大門鎖侵入行竊
    」（參見偵查卷第五頁），核與被害人乙○○於警訊及本院審理時指述情節相符
    ，並有被害人為領回失竊之贓物所出具之臺北縣政府警察局三峽分局贓物認領保
    管單一紙在卷可稽，而被告於竊盜得手，因被害人高呼「小偷」，經路人發覺被
    告行跡可疑而上前追捕一節，亦據證人甲○○於警訊及本院審理時證述明確，復
    有被告所有之黑色手提包一個（內有瓦斯噴霧器一個、一字起子二支及十字起子
    、鯉魚型扳手、活動扳手各一支）扣案可稽，足認被告於警訊中之自白與事實相
    符，為可採信，其前開辯詞，顯係事後避重就輕之詞，不足採信。本件事證明確
    ，被告犯行堪以認定。
二、查一字起子、十字起子、鯉魚型扳手及活動扳手等物在客觀上足以對人之身體、
    生命構成威脅，自屬兇器之一種。被告持上開工具破壞被害人住處門扇，核其所
    為，係犯刑法第三百二十一條第一項第三款、第二款之攜帶兇器毀壞門扇竊盜罪
    。查被告曾有如事實欄所載刑之執行紀錄，有臺灣高等法院檢察署刑案紀錄簡覆
    表在卷可憑，其受有期徒刑執行完畢五年以內再犯本件有期徒刑以上之罪，為累
    犯，依刑法第四十七條規定加重其刑。爰審酌被告之犯罪動機、目的、手段、所
    生危害及犯罪後之態度等一切情狀，量處如主文所示之刑。至扣案之黑色手提包
    一只（內有瓦斯噴霧器一個及客觀上足供兇器使用之一字起子二支、十字起子一
    支、鯉魚型扳手一支及活動扳手一支等），係被告所有而供犯罪所用之物，業據
    其於警訊時供明在卷，爰依刑法第三十八條第一項第二款之規定沒收之。
據上論斷，應依刑事訴訟法第二百九十九條第一項前段，刑法第三百二十一條第一項
第二款、第三款、第三十八條第一項第二款，判決如主文。
本案經檢察官吳宗光到庭執行職務
中      華      民      國      九十一      年      十二    月    四    日
                                  臺灣板橋地方法院刑事第三庭
                                          法  官  李  幼  妃
右正本證明與原本無異。
如不服本判決，應於判決送達後十日內，向本院提出上訴狀。
                                          書記官  強  梅  芳
中      華      民      國      九十一      年      十二    月    九    日
附錄本案論罪科刑法條全文
刑法第三百二十一條
犯竊盜罪而有左列情形之一者，處六月以上五年以下有期徒刑：
一、於夜間侵入住宅或有人居住之建築物、船艦或隱匿其內而犯之者。
二、毀越門扇、牆垣或其他安全設備而犯之者。
三、攜帶兇器而犯之者。
四、結夥三人以上而犯之者。
五、乘火災、水災或其他災害之際而犯之者。
六、在車站或埠頭而犯之者。
前項之未遂犯罰之。
